---
title: "我國100-104年死因統計"
output: github_document
---
指導老師：曾意儒
報告者：B0244143  張芳瑀


#資料介紹：
運用政府資料開放平台的死因統計作為報告用資料，所用到的資料年份為民國100-104年，裡面有一個Excel紀錄欄位和代碼所表示。
以下為欄位介紹
year	  county	      cause	    sex	  age_code	N
年度別	鄉鎮市區代碼	死亡原因	性別	年齡代碼	死亡數
而每年的死因統計則是txt檔，要先轉成csv檔才能匯入Rstudio，才能作分析，做完分析後可以依據代碼去對照Excel，得知鄉鎮市區、死亡原因、性別、年齡。


## 讀入資料

```{r}
library(readxl)
library(readr)
library(RColorBrewer)
#欄位說明
data.xls1<-read_excel("C:/Users/Fangyu/Desktop/全死因/col.xls",1)
View(data.xls1)
data.xls2<-read_excel("C:/Users/Fangyu/Desktop/全死因/col.xls",2)
View(data.xls2)
data.xls3<-read_excel("C:/Users/Fangyu/Desktop/全死因/col.xls",3)
View(data.xls3)
data.xls4<-read_excel("C:/Users/Fangyu/Desktop/全死因/col.xls",4)
View(data.xls4)
data.xls5<-read_excel("C:/Users/Fangyu/Desktop/全死因/col.xls",5)
View(data.xls5)


#各年死因統計
data1<-read_csv("C:/Users/Fangyu/Desktop/全死因/dead100.csv")
View(data1)
data2<-read_csv("C:/Users/Fangyu/Desktop/全死因/dead101.csv")
View(data2)
data3<-read_csv("C:/Users/Fangyu/Desktop/全死因/dead102.csv")
View(data3)
data4<-read_csv("C:/Users/Fangyu/Desktop/全死因/dead103.csv")
View(data4)
data5<-read_csv("C:/Users/Fangyu/Desktop/全死因/dead104.csv")
View(data5)
```

## 資料處理與清洗
1.判斷資料型別2.將有NA的資料移除

處理資料
```{r}
class(data.xls1)
class(data.xls2)
class(data.xls3)
class(data.xls4)
class(data.xls5)
class(data1)
class(data2)
class(data3)
class(data4)
class(data5)


data1<-data1[complete.cases(data1),]
data2<-data2[complete.cases(data2),]
data3<-data3[complete.cases(data3),]
data4<-data4[complete.cases(data4),]
data5<-data5[complete.cases(data5),]

```


#分析議題：
現代科技變更，生活品質提升，醫療技術進步，但人依舊逃離不了生老病死，不管貧富男女老少，因各種原因沒了生命，最終還是得面臨死亡，正因為每天有許多的生命正在消逝，藉由統計的數據去了解其中因素，來探討分析其中的關聯性。

#假設：
大部分的人可能認為住在生活機能高的都市當中，可以獲得較多醫療資源，讓並病痛快速復原，所以我在這裡假設都市的死亡人數應該比較低。還有一般人會覺得男生比女生健壯許多，所以比女生更不容易有病痛，所以我假設女生死亡率比男生高。


#分析結果：

## 100-104年各區域死亡數

```{r}
library(data.table)
library(datasets) 
library(ggplot2)

data100<-data.table(data1)
deadpre100<-data100[by=county]
deadpre100<-data100[,.(Number=sum(N)),
                  by=county]
deadpre100

ggplot(deadpre100,
       aes(x= county,
           y= Number)) +
  geom_point()

#-------------------------------------

data101<-data.table(data2)
deadpre101<-data101[,.(Number=sum(N)),
                  by=county]

deadpre101

ggplot(deadpre101,
       aes(x= county,
           y= Number)) +
  geom_point()
#-------------------------------------

data102<-data.table(data3)
deadpre102<-data102[,.(Number=sum(N)),
                  by=county]

deadpre102

ggplot(deadpre102,
       aes(x= county,
           y= Number)) +
  geom_point()
#-------------------------------------

data103<-data.table(data4)
deadpre103<-data103[,.(Number=sum(N)),
                  by=county]

deadpre103

ggplot(deadpre103,
       aes(x= county,
           y= Number)) +
  geom_point()
#-------------------------------------

data104<-data.table(data5)
deadpre104<-data104[,.(Number=sum(N)),
                  by=county]

deadpre104

ggplot(deadpre104,
       aes(x= county,
           y= Number)) +
  geom_point()

```
連五年死亡人數最高區域為新北市板橋區，而新北市中和區和新北市三重區也在五年的前五名內，圖中31XX都為新北市，而1XX為台北市，7XX為高雄市，點點的值都偏高，這三大城市都是發展為我國數一數二的，生活機能也很高，但死亡數卻也很高，推翻了前面所假設的都市的死亡人數低。



## 100-104年死亡原因統計圖

```{r}
cause100<-data100[,.(Number=sum(N)),
                  by=cause]
sum<-sum(data100$N)

cause100<-cbind(cause100,round((c(cause100$Number/sum*10^2)),digits=2))
cause100.2<-cause100[head(order(cause100$V2,decreasing = T))]

ggplot(cause100.2,aes(cause,V2))+
  geom_bar(stat = "identity",width=0.8)+
  labs(title="cause100")
#---------------------------------------------------
cause101<-data101[,.(Number=sum(N)),
                  by=cause]
sum<-sum(data101$N)

cause101<-cbind(cause101,round((c(cause101$Number/sum*10^2)),digits=2))
cause101.2<-cause101[head(order(cause101$V2,decreasing = T))]

ggplot(cause101.2,aes(cause,V2))+
  geom_bar(stat = "identity",width=0.8)+
  labs(title="cause101") 
#---------------------------------------------------
cause102<-data102[,.(Number=sum(N)),
                  by=cause]
sum<-sum(data102$N)

cause102<-cbind(cause102,round((c(cause102$Number/sum*10^2)),digits=2))
cause102.2<-cause102[head(order(cause102$V2,decreasing = T))]

ggplot(cause102.2,aes(cause,V2))+
  geom_bar(stat = "identity",width=0.8)+
  labs(title="cause102") 
#---------------------------------------------------
cause103<-data103[,.(Number=sum(N)),
                  by=cause]
sum<-sum(data103$N)

cause103<-cbind(cause103,round((c(cause103$Number/sum*10^2)),digits=2))
cause103.2<-cause103[head(order(cause103$V2,decreasing = T))]

ggplot(cause103.2,aes(cause,V2))+
  geom_bar(stat = "identity",width=0.8)+
  labs(title="cause103") 
#---------------------------------------------------
cause104<-data104[,.(Number=sum(N)),
                  by=cause]
sum<-sum(data104$N)

cause104<-cbind(cause104,round((c(cause104$Number/sum*10^2)),digits=2))
cause104.2<-cause104[head(order(cause104$V2,decreasing = T))]

ggplot(cause104.2,aes(cause,V2))+
  geom_bar(stat = "identity",width=0.8)+
  labs(title="cause104") 
```
五年來位居第一名為6(惡性腫瘤)，而16(心臟疾病)也在二、三名移動，還有再前面的糖尿病跟腦血管疾病，雖有可能為天生，可是大部分原因還是因為後天因素造成，並且是長時間，漫長導致的。



##100-104死亡性別關係圖

```{r}
sex100<-data100[,.(Number=sum(N)),
                  by=sex]
sum<-sum(data100$N)

sex100<-cbind(sex100,round((c(sex100$Number/sum*10^2)),digits=2))
sex100$sex<-as.character(sex100$sex)


myLabel = paste(sex100$sex,sex100$V2,"%",sep = "  ")

ggplot(data=sex100) +

    geom_bar(aes(x="",
                 y=V2,
                 fill=sex),
                 stat = "identity",
                 width = 1
             ) +
    coord_polar("y", start=0)+theme_void()+
  scale_fill_discrete(labels = myLabel)+
  geom_text(aes(x="",
                 y=V2-15,label = myLabel), size = 5)
#---------------------------------------------------
sex101<-data101[,.(Number=sum(N)),
                  by=sex]
sum<-sum(data101$N)

sex101<-cbind(sex101,round((c(sex101$Number/sum*10^2)),digits=2))
sex101$sex<-as.character(sex101$sex)


myLabel = paste(sex101$sex,sex101$V2,"%",sep = "  ")

ggplot(data=sex101) +

    geom_bar(aes(x="",
                 y=V2,
                 fill=sex),
                 stat = "identity",
                 width = 1
             ) +
    coord_polar("y", start=0)+theme_void()+
  scale_fill_discrete(labels = myLabel)+
  geom_text(aes(x="",
                 y=V2-15,label = myLabel), size = 5)
#---------------------------------------------------
sex102<-data102[,.(Number=sum(N)),
                  by=sex]
sum<-sum(data102$N)

sex102<-cbind(sex102,round((c(sex102$Number/sum*10^2)),digits=2))
sex102$sex<-as.character(sex102$sex)


myLabel = paste(sex102$sex,sex102$V2,"%",sep = "  ")

ggplot(data=sex102) +

    geom_bar(aes(x="",
                 y=V2,
                 fill=sex),
                 stat = "identity",
                 width = 1
             ) +
    coord_polar("y", start=0)+theme_void()+
  scale_fill_discrete(labels = myLabel)+
  geom_text(aes(x="",
                 y=V2-15,label = myLabel), size = 5)
#---------------------------------------------------
sex103<-data103[,.(Number=sum(N)),
                  by=sex]
sum<-sum(data103$N)

sex103<-cbind(sex103,round((c(sex103$Number/sum*10^2)),digits=2))
sex103$sex<-as.character(sex103$sex)


myLabel = paste(sex103$sex,sex103$V2,"%",sep = "  ")

ggplot(data=sex103) +

    geom_bar(aes(x="",
                 y=V2,
                 fill=sex),
                 stat = "identity",
                 width = 1
             ) +
    coord_polar("y", start=0)+theme_void()+
  scale_fill_discrete(labels = myLabel)+
  geom_text(aes(x="",
                 y=V2-15,label = myLabel), size = 5)
#---------------------------------------------------
sex104<-data104[,.(Number=sum(N)),
                  by=sex]
sum<-sum(data104$N)

sex104<-cbind(sex104,round((c(sex104$Number/sum*10^2)),digits=2))
sex104$sex<-as.character(sex104$sex)


myLabel = paste(sex104$sex,sex104$V2,"%",sep = "  ")

ggplot(data=sex104) +

    geom_bar(aes(x="",
                 y=V2,
                 fill=sex),
                 stat = "identity",
                 width = 1
             ) +
    coord_polar("y", start=0)+theme_void()+
  scale_fill_discrete(labels = myLabel)+
  geom_text(aes(x="",
                 y=V2-15,label = myLabel), size = 5)
```
在大家的印象女生比男生柔弱，比較容易有病痛，又或者是面對車禍這類事故，男生的反應力就女生快等等，但數據顯示結果，男生的死亡率是比女生高的，推測可能是因為女生較為細心，對於事情的處理相較於男生會比較謹慎。



#分析結果可能解決的問題
文明病（又稱都市病）為一群疾病的通稱，當國家變得更工業化及人類活得更長壽時，這些疾病就會更常產生，身體健不健康？雖然是現代人愈來愈重視的議題，但也因為現代人生活型態轉變、長期曝露在不良的環境、日常生活飲食不正常下，許多文明病正悄悄上身。因此大家更需要正視生活作息、飲食習慣的調整，千萬別認為年輕沒差，就一直殘害身體。

